# 投资方合并报表层面对与联营企业之间的顺流交易已实现损益的调整

提问人：17717865996 时间：2023-01-28 15:16:59
@chenyiwei陈老师好：对于《众环研究 实务卷 2020 》问题3-1-8（投资方合并报表层面对与联营企业之间的顺流交易已实现损益的调整处理），有几个问题想请教下1 、如果交易当年，联营方B将商品销售出去60% ，抵销分录是不是这样写
借：营业收入 12 （30×40%）
贷：营业成本 7.2（=60×30%×40%）
投资收益 4.8（=40×30×40%）
2 、如果联营方B在次年销售出去60%，抵销分录怎么写呢
3 、如果交易当年，联营方B将商品销售出去60% ，次年又发生一笔顺流交易A将成本 120 万元的商品以 200 万元的价格销售给B，B次年期末结存的存货的账面价值为 100 万。如果参考母子公司顺流交易的处理，抵销分录时怎样的呢？
次年抵销
（ 1 ）假设期初全实现
借：营业收入 12 （30×40%）
贷：营业成本 7.2（=60×30%×40%）
投资收益 4.8（=40×30×40%%）
（ 2 ）假设本期发生全部实现对外销售
借：营业收入 60 （200×30%）
贷：营业成本 60 （200×30%）
（ 3 ）调整期末结存的存货中包含的未实现内部交易损益
借：营业成本 12 （100-60）×30%持股比例
贷：投资收益 12 （100-60）×30%持股比例

回答人：chenyiwei
1 、交易当年联营方B将商品销售出去60%，合并报表层面调整分录的写法如你所述。
2 、下一年和剩余年度，联营企业继续销售剩余的商品时，合并报表层面就不再需要特殊的调整处理了。因为本企业（投资方）以后年度报表中不再有营业收入、成本可供调整。
3 、合并报表层面对于与联营企业之间的顺流交易，在个别报表层面已在权益法核算中作出调整（借/贷：投资收益，贷/借：长期股权投资——损益调整）的基础上，合并报表层面只需在顺流交易发生当年进行进一步的额外调整处理，以后年度在合并报表层面不再需要持续的特殊调整处理。